th: กล้องและออปติก > การถ่ายภาพ > ห้องมืดสำหรับล้างรูป: อุปกรณ์การล้างฟิล์ม; อุปกรณ์ขยายภาพ; สารเคมีด้านการถ่ายภาพ; กระดาษภาพถ่าย; เซฟไลท์
ru: Камеры и оптика > Фотография > Фотолаборатория: Оборудование для проявки и обработки; Увеличительное оборудование; Фотографические реактивы; Фотобумага; Фотолабораторные фонари
el: Κάμερες & οπτικά συστήματα > Φωτογραφία > Σκοτεινός θάλαμος: Εξοπλισμός εμφάνισης & επεξεργασίας; Εξοπλισμός μεγέθυνσης; Φωτογραφικά χημικά; Φωτογραφικό χαρτί; Φωτιστικά ασφαλείας
ko: 카메라/광학 기기 > 사진 > 암실: 현상/인화 장비; 확대 장비; 사진용 화학용품; 인화지; 암등
ja: カメラ・光学機器 > 写真 > 暗室: 現像処理機材; 引き伸ばし機材; 写真現像薬剤; 印画紙; セーフライト
bg-BG: Фотоапарати и оптика > Фотография > Тъмна стая: Оборудване за проявяване и обработка; Оборудване за уголемяване; Фотографски химикали; Фотографска хартия; Фотолабораторни фенери
nl: Camera's en optiek > Fotografie > Donkere kamer: Apparatuur voor ontwikkelen en afdrukken; Vergrotingsapparatuur; Fotochemicaliën; Fotografisch papier; Waarschuwingslampjes
es: Cámaras y ópticas > Fotografía > Cuarto oscuro: Equipo de revelado y procesamiento; Equipo de ampliación; Productos químicos para fotografía; Papel fotográfico; Luces de seguridad
da: Kameraer og optik > Fotografi > Mørkekammer: Fremkaldeudstyr; Forstørrelsesudstyr; Foto – kemikalier; Fotopapir; Mørkekammerlamper
pt-PT: Câmaras e ótica > Fotografia > Câmara escura: Equipamento de revelação e processamento; Equipamento de ampliação; Químicos fotográficos; Papel fotográfico; Luzes de proteção
pl: Aparaty, kamery i przyrządy optyczne > Fotografia > Ciemnia: Sprzęt do wywoływania i obróbki zdjęć; Sprzęt do powiększania; Chemikalia fotograficzne; Papier fotograficzny; Lampy ciemniowe
ro-RO: Aparate foto și componente optice > Fotografie > Cameră obscură: Echipamente de developare și procesare; Echipament pentru mărire; Substanțe chimice fotografice; Hârtie fotografică; Lumini care previn voalarea
sk-SK: Fotoaparáty a optické zariadenia > Fotografovanie > Tmavá komora: Zariadenia na vývoj a spracovanie; Zväčšovacie vybavenie; Fotografické chemikálie; Fotografický papier; Bezpečnostné svetlá
zh-CN: 相机与光学器件 > 照片冲印/摄影棚器材 > 暗房器材: 照片冲洗设备; 放大设备; 摄影用化学品; 照相纸; 暗房灯
vi: Máy ảnh & Quang học > Nhiếp ảnh > Buồng rửa ảnh: Thiết bị xử lý và rửa ảnh; Thiết bị phóng to; Hóa chất rửa ảnh; Giấy ảnh; Đèn rửa ảnh
lt-LT: Fotoaparatai ir optika > Fotografija > Fotolaboratorija: Ryškinimo ir apdorojimo įranga; Didinimo įranga; Fotografijos cheminės medžiagos; Fotopopierius; Fotolaboratorinės lempos
pt-BR: Câmeras e óptica > Fotografia > Quarto escuro: Equipamento de revelação e processamento; Equipamento de ampliação; Produtos químicos fotográficos; Papel fotográfico; Luzes de segurança para revelação
nb: Kameraer og optikk > Fotografering > Mørkerom: Fremkallings- og behandlingsutstyr; Forstørrelsesutstyr; Fotografikjemikalier; Fotografipapir; Trygghetslys
en: Cameras & Optics > Photography > Darkroom: Developing & Processing Equipment; Enlarging Equipment; Photographic Chemicals; Photographic Paper; Safelights
sv: Kameror och optik > Fotografi > Mörkrum: Framkallnings- och behandlingsutrustning; Förstoringsutrustning; Fotokemikalier; Fotopapper; Mörkrumslampor
sl-SI: Fotoaparati in optika > Fotografija > Temnica: Oprema za razvijanje in obdelavo; Oprema za povečevanje; Fotografske kemikalije; Fotografski papir; Luči za temnice
de: Kameras & Optik > Fotografie > Dunkelkammer: Ausrüstung, Entwicklung & Verarbeitung; Vergrößerungszubehör; Fotochemikalien; Fotopapier; Dunkelkammerleuchten
hu: Fényképezőgépek és optikák > Fényképezés > Sötétkamra: Fejlesztő és feldolgozó berendezések; Nagyítóberendezések; Fényképvegyszerek; Fotópapír; Biztonsági fények
hr-HR: Fotoaparati i optika > Fotografija > Tamna komora: Oprema za razvoj i obradu; Oprema za uvećavanje; Fotografske kemikalije; Fotografski papir; Svjetla za tamne komore
cs: Foto, video a optika > Fotografování > Temná komora: Vybavení pro vyvolávání a úpravu fotografií; Zvětšovací vybavení; Fotografické chemikálie; Fotografické papíry; Červené osvětlení
tr: Kameralar ve Optik Malzemeler > Fotoğrafçılık > Karanlık Oda: Banyo ve İşleme Ekipmanları; Agrandisör Ekipmanları; Fotoğraf Kimyasalları; Fotoğraf Kağıdı; Karanlık Oda Işıkları
fr: Appareils photo, caméras et instruments d’optique > Photographie > Chambre noire: Matériel de traitement et de développement; Matériel d’agrandissement; Produits chimiques pour la photographie; Papier photographique; Lampes inactiniques
zh-TW: 相機和光學元件 > 攝影器材 > 暗房: 暗房沖洗設備; 放大設備; 相片顯影劑; 相紙; 暗房安全燈
it: Fotocamere/dispositivi ottici > Fotografia > Camera oscura: Strumenti per sviluppo e trattamento; Strumenti di ingrandimento; Prodotti chimici per foto; Carta fotografica; Illuminazione di sicurezza
fi: Kamerat ja optiikka > Valokuvaus > Pimiö: Kehitys- ja käsittelytarvikkeet; Suurennuslaitteet; Valokuvakemikaalit; Valokuvapaperi; Turvavalot